【裁判字號】    96,上易,2674
【裁判日期】    970115
【裁判案由】    竊盜
【裁判全文】
臺灣高等法院刑事判決                96年度上易字第2674號
上  訴  人
即  被  告  乙○○
上列上訴人因竊盜案件，不服台灣桃園地方法院九十六年度易字
第六五四號，中華民國九十六年七月十八日第一審判決（起訴案
號：台灣桃園地方法院檢察署九十五年度偵字第一二三九一號）
，提起上訴，本院判決如下：
    主  文
上訴駁回。
    事  實
一、乙○○與李正山（已判決確定）及某姓名年籍不詳綽號「鐵
    仔」之成年男子，共同基於意圖為自己不法所有之犯意聯絡
    ，於民國九十五年五月二十日晚間七時許，由「鐵仔」駕駛
    向不知情之郭基勇借來之車牌號碼為ＺＺ－五六九六號自用
    小客車搭載李正山及乙○○二人，攜帶「鐵仔」所有客觀上
    可作為兇器使用之鐵撬、油壓剪各一支，前往桃園縣中壢市
    ○○路六十號，渠三人結夥到達上開地點後，即推由乙○○
    攜帶上開兇器下車進入該地點，再自該處之電梯升降管道處
    進入地下室內，欲竊取置於地下室配電設施內之銅片，此時
    「鐵仔」與李正山則承上開竊盜之概括犯意聯絡，由李正山
    開車搭載「鐵仔」前往桃園縣中壢市○○路六０二號前，由
    「鐵仔」下車持伊所有客觀上可為兇器之一字起子一支，破
    壞甲○○所有車牌號碼ＫＥ－三七九三號自用小貨車之門鎖
    後竊取之，李正山則在附近把風，得手後，再由李正山駕駛
    上開竊得之車輛，由「鐵仔」駕駛車號ＺＺ─五六九六號自
    用小客車，共同返回桃園縣中壢市○○路六十號欲接應乙○
    ○離開。詎乙○○進入地下室著手竊取銅片時，因銅片螺絲
    生鏽致無法順利拔下而未得逞，遂自該電梯升降管道處攀爬
    而起，適巡邏員警正在該處而當場查獲，同時逮捕剛返回現
    場之李正山，另扣得上開一字起子、鐵撬、油壓剪各一支，
    「鐵仔」則趁隙逃逸。
二、本案經桃園縣政府警察局中壢分局報告台灣桃園地方法院檢
    察署檢察官偵查起訴。
    理  由
壹、程序問題：
    按被告以外之人於審判外之言詞或書面陳述，除法律有規定
    者外，不得作為證據；又被告以外之人於審判外之陳述，雖
    不符合同法第一百五十九條之一至第一百五十九條之四之規
    定，但經當事人於審判程序同意作為證據，法院審酌該言詞
    陳述或書面陳述作成時之情況，認為適當者，亦得為證據。
    當事人、代理人或辯護人於法院調查證據時，知有第一百五
    十九條第一項不得為證據之情形，而未於言詞辯論終結前聲
    明異議者，視為有前項之同意，刑事訴訟法第一百五十九條
    第一項及第一百五十九條之五分別定有明文。本判決下列所
    引用之各該被告以外之人於審判外之陳述（包含書面陳述）
    ，雖屬傳聞證據，惟當事人於本院審判期日中表示同意作為
    證據方法而不予爭執，且迄至言詞辯論終結前亦未再聲明異
    議，本院審酌上開證據資料製作時之情況，尚無違法不當及
    證明力明顯過低之瑕疵，亦認為以之作為證據應屬適當。揆
    諸前開規定，爰逕依刑事訴訟法第一百五十九條之五規定，
    認前揭證據資料均有證據能力，先予敘明。
貳、實體問題：
一、上開事實，業據上訴人即被告乙○○於原審及本院審理時均
    坦承不諱（見原審卷第四三、五０、九一頁，本院卷第三三
    至三五頁），核與同案被告李正山於原審、證人李自忠於警
    詢、證人郭基勇於偵查中之證述相符（見原審卷第四三至五
    一、八五至九一頁，偵卷第三三、三四、七三、七四頁），
    復有贓物認領保管清單、扣押物品目錄表各一紙及一字起子
    照片、現場照片可證（見偵卷第三二、三七、三八、三九頁
    ），均與被告自白內容相符，堪信為真。本件事證明確，被
    告犯行堪以認定，自應依法論科。
二、被告行為後，刑法部分修正條文於九十五年七月一日起生效
    施行（下稱現行刑法）；復參酌最高法院九十五年五月二十
    三日第八次刑事庭會議決議意旨，現行刑法第二條第一項之
    規定，係規範行為後法律變更所生新舊法律比較適用之準據
    法，於現行刑法施行後，應適用現行刑法第二條第一項之規
    定，為「從舊從輕」之比較。被告行為時關於未遂犯之處罰
    ，依刑法第二十六條第一項之規定，係「得按既遂犯之刑減
    輕之」，相較於修正後刑法第二十五條第二項規定「未遂犯
    之處罰，以有特別規定者為限，並得按既遂犯之刑減輕之」
    之規定，僅係將原條項規定移置刑法第二十五條第二項，自
    不生新舊法比較問題，應逕依現行刑法規定處斷。
三、按刑法第三百二十一條第一項第三款之攜帶兇器竊盜罪，係
    以行為人攜帶兇器竊盜為其加重條件，此所謂兇器，其種類
    並無限制，凡客觀上足對人之生命、身體、安全構成威脅，
    具有危險性之兇器均屬之（最高法院七十九年臺上字第五二
    五三號判例參照）。被告與同案被告李正山及共犯「鐵仔」
    共同行竊地下室銅片時，由被告所持之鐵撬、油壓剪各一支
    係質地堅硬之鋒利物品，足對人之生命、身體安全構成威脅
    ，在客觀上顯然具有危險性，自屬兇器無疑。核被告所為，
    係犯刑法第三百二十一條第二項、第一項第三款及第四款之
    結夥三人攜帶兇器竊盜未遂罪。被告與同案被告李正山及「
    鐵仔」間就上開結夥三人攜帶兇器竊盜未遂罪部分，有犯意
    聯絡及行為分擔，應論以共同正犯。被告就竊取地下室銅片
    犯行之部分，已著手於犯行之實行，然尚未將欲竊取之銅片
    置於自己支配管領範圍內，即為警查獲，為未遂犯，爰依刑
    法第二十五條第二項之規定，減輕其刑。
四、原審經詳細調查，以被告罪證明確，適用上揭規定，並審酌
    被告正值青壯之年，竟不思以正當手段賺取應得報酬，而冀
    圖行竊之非法方式不勞而獲，所為誠屬可議，且破壞社會治
    安，惟念其犯罪後坦承犯行，態度尚稱良好，及所參與犯行
    之情節輕重等一切情狀，量處有期徒刑一年二月，且依中華
    民國九十六年罪犯減刑條例之規定，減為有期徒刑七月。復
    說明扣案之鐵撬、油壓剪各一支，均屬共犯「鐵仔」所有，
    且為被告等行竊地下室銅片所用之物，依共犯責任共同之原
    理，依刑法第三十八條第一項第二款規定宣告沒收。核原審
    認事用法，並無不合，量刑亦屬允當。被告上訴指摘原審量
    刑過重，請求撤銷改判，為無理由，應予駁回。
據上論斷，應依刑事訴訟法第三百六十八條，判決如主文。
本案經檢察官陳明光到庭執行職務。
中    華    民    國    97    年    1     月    15    日
                  刑事第十七庭  審判長法  官  趙功恆
                                      法  官  孫惠琳
                                      法  官  陳憲裕
以上正本證明與原本無異。
不得上訴。
                                      書記官  劉育妃
中    華    民    國    97    年    1     月    16    日
附錄：本案論罪科刑法條全文
刑法第三百二十一條第一項第三款：
（加重竊盜罪）
犯竊盜罪而有左列情形之一者，處 6 月以上、 5 年以下有期徒
刑：
一、於夜間侵入住宅或有人居住之建築物、船艦或隱匿其內而犯
    之者。
二、毀越門扇、牆垣或其他安全設備而犯之者。
三、攜帶兇器而犯之者。
四、結夥三人以上而犯之者。
五、乘火災、水災或其他災害之際而犯之者。
六、在車站或埠頭而犯之者。
前項之未遂犯罰之。


司法院資訊處製作；財團法人民間司法改革基金會備份。
